# 固定资产的盘盈问题

提问人：dxxd_ren 时间：2014-04-23 13:27:16
现在审计一公司 2011 、 2012 、 2013 年的帐， 2013 年盘盈固定资产一批假设 1000 万，调整以前年度，请问 2011 年和 2012 年是否也要补提折旧

回答人：chenyiwei
在新企业会计准则下，固定资产盘盈通常认为属于前期会计差错。对此应查明原因，核实差错的发生期间和该固定资产的初始金额，据此进行差错更正处理，视同该项差错在当初发生时已经被更正。因此在该固定资产的应当入账月份的次月起计提折旧，以前年度应补提的折旧也是按差错更正处理。